【裁判字號】    88,親,91
【裁判日期】    891007
【裁判案由】    否認子女
【裁判全文】
臺灣臺北地方法院民事判決  八十八年度親字第九一號
    原      告    丁○○
    訴訟代理人    丙○○
    被      告    乙○○
    兼      右
    法定代理人    甲○○      .
右當事人間否認子女事件，本院判決如左：
    主      文
確認被告乙○○ (女，八十二年五月十六日生，身分證：Ｚ000000000) 非
原告之婚生女。
訴訟費用由被告共同負擔。
    事      實
甲、原告方面：
一、聲明：如主文第一項所示。
二、陳述：緣原告與被告乙○○之母即被告甲○○於七十七年二月七日結婚，嗣於八
    十四年五月十日離婚，婚姻關係存續中，被告甲○○於八十二年五月十六日生下
    一女即被告乙○○，推算乙○○之受胎期間為八十一年七月十九日至同年十一月
    十七日之間。惟原告於八十一年二月二日即因案在監執行 (按依本院所查原告之
    刑案記錄為八十一年六月十九日，原告所述有誤) ，至八十四年二月十始假釋出
    獄，被告甲○○在原告入獄前，早已離家出走多時，兩造並無同居之事實，甲○○生下乙○○後一直隱瞞其事，更遲遲未為出生申報，至八十七年三月十六日才
    在台北市申報出生登記。近月原告因申請戶籍謄本始知悉乙○○出生登記之事，
    為此依法訴請判令如原告訴之聲明。
三、證據：提出戶籍謄本三份為證，並聲請鑑定原告與乙○○之血緣。
乙、被告方面：
一、聲明：同意原告之請求。
二、陳述：被告乙○○確非原告丁○○的骨肉。
三、證據：未提出證據。
丙、本院依職權囑託馬偕醫院鑑定原告與被告乙○○之血緣關係調取臺灣高等法院檢
    察署有關原告之刑案記錄。
     理      由
一、本件原告主張其與被告甲○○本係夫妻，嗣後離婚，惟婚姻關係存續中，原告在
    監服刑期間，其妻即被告甲○○生有一女即被告乙○○之事實，業據其提出戶籍
    謄本為憑，自堪信為真實。查原告因煙毒等案件於八十一年六月九日發監執行，
    又接續執行他案，刑期至八十五年一月三十一日，於八十四年二月十日假釋，有
    卷內臺灣高等法院檢察署刑案記錄簡復表可稽。被告乙○○為八十二年五月十六
    日出生，自原告服刑之日算至乙○○出生之日，有三百四十二日，依民法第一千
    零六十二條第一項有關受胎期間之規定，乙○○似非原告血緣之子。但因乙○○
    出生時，原告與甲○○仍有婚姻關係，依民法第一千零六十三條第一項之規定仍
    推定是原告之子。惟甲○○與原告在八十四年五月十日離婚，至八十七年三月十
    六日，始在甲○○之戶籍內申報乙○○之戶口，應非原告所知悉。原告聲稱乙○○非其血緣，為甲○○所是認，本院囑託馬偕記念醫院鑑定原告與乙○○間血緣
    關係，該醫院測試一種血型抗原，三種組織抗原和十三種ＤＮＡ標記，其中二種
    組織抗原及六項ＤＮＡ標記不合，因而否定丁○○是乙○○父親的可能，排除丁○○是乙○○的父親，有該醫院檢送之親子鑑定報告可稽。原告之主張堪信為真
    實。原告訴請確認與乙○○間之父女關係不存在，核屬有據，應予准許。
二、據上論結，本件原告之訴為有理由，並依民事訴訟法第八十五條第一項前段、第
    七十八條，判決如主文。
中      華      民      國    八十九    年      十      月      七      日
                                        家事法庭法      官  吳昆榮
右正本證明與原本無異
如不服本判決，應於判決送達後二十日之不變期間內，向本院提出上訴狀。
中      華      民      國    八十九    年      十      月      九      日
                                                書  記  官  曾秋月


司法院資訊處製作；財團法人民間司法改革基金會備份。
